【裁判字號】    99,訴,187
【裁判日期】    990901
【裁判案由】    偽造文書
【裁判全文】
臺灣屏東地方法院刑事判決               99年度訴字第187號
公  訴  人  臺灣屏東地方法院檢察署檢察官
被      告  庚○○
            乙○○
以上被告因偽造文書案案件，經檢察官提起公訴（98年度偵續字
第67號）本院判決如下：
    主  文
庚○○、乙○○均無罪。
    理  由
一、公訴意旨略以：被告庚○○及乙○○係夫妻，告訴人丙○○○、甲○○○及被告庚○○均係陳明和之繼承人；陳明和於
    民國79年11月17日死亡後，遺有屏東縣恆春鎮○○路福東巷
    15 號 房屋（以下簡稱系爭房屋），嗣陳明和死亡後，系爭
    房屋應為陳明和之長女丙○○○、參女甲○○○、肆女戊○○、伍女辛○○、陸女丁○○○、長男壬○○與柒女庚○○
    公同共有。詎被告庚○○及乙○○2 人共同基於偽造文書之
    犯意聯絡，先以將系爭房屋之電表過戶至庚○○名下為由，
    要求丙○○○、甲○○○、壬○○、戊○○、丁○○○等人
    於97年5 月27日下午3 時許，攜印鑑章、印鑑證明與戶籍謄
    本至高雄市苓雅區○○○路1 號3 樓壬○○辦公室，而在空
    白遺產繼承分割協議書、空白十行紙上簽名、蓋章；乙○○
    、庚○○2 人復於97年5 月28日至丙○○○、甲○○○、壬○○、戊○○、辛○○、丁○○○等人住處，向渠等佯稱：
    電表要補表格，還少一份申請表格等語，要求丙○○○、甲○○○、壬○○、戊○○、辛○○、丁○○○等人在空白繼
    承系統表上蓋章。庚○○及乙○○2 人嗣未徵得丙○○○及
    甲○○○之同意，共同將前揭存有丙○○○及甲○○○簽章
    之空白遺產繼承分割協議書、空白十行紙與空白繼承系統表
    ，持以囑託不知情之代書己○○加工偽造成被繼承人陳明和
    之繼承系統表、遺產繼承分割協議書及分割繼承遺產標示，
    以此方式表徵庚○○取得本件房屋所有權之全部，並委由己○○代向屏東縣政府稅務局恆春分局（下稱恆春稅務分局）
    申請房屋納稅義務人變更，使不知情之公務人員登載於其所
    掌管之屏東縣房屋稅籍登記表上，足生損害於稅捐稽徵機關
    對於房屋稅籍管理之正確性及丙○○○、甲○○○。嗣丙○○○、甲○○○等人察覺有異，向財政部臺灣省南區國稅局
    恆春稽徵所（下稱恆春稽徵所）查詢，始悉上情，因認被告
    庚○○、乙○○係犯刑法第216 條、第210 條之行使偽造私
    文書罪嫌、同法第214 條之使公務員登載不實罪嫌等語。
二、按犯罪事實應依證據認定之，無證據不得認定犯罪事實；又
    不能證明被告犯罪者，應諭知無罪之判決，刑事訴訟法第15
    4 條第2 項、第301 條第1 項分別定有明文。次按，認定犯
    罪事實所憑之證據，雖不以直接證據為限，間接證據亦包括
    在內，然而無論直接證據或間接證據，其為訴訟上之證明，
    須於通常一般之人均不致有所懷疑，而得確信其為真實之程
    度者，始得據為有罪之認定，倘其證明尚未達到此一程度，
    而有合理之懷疑存在，無從使事實審法院得有罪之確信時，
    即應為被告無罪之判決（最高法院76年台上字第4986號判例
    參照）。又按刑事訴訟法第161 條已於91年2 月8 日修正公
    布，其第1 項規定：檢察官就被告犯罪事實，應負舉證責任
    ，並指出證明之方法。因此，檢察官對於起訴之犯罪事實，
    應負提出證據及說服之實質舉證責任。倘其所提出之證據，
    不足為被告有罪之積極證明，或其指出證明之方法，無從說
    服法院以形成被告有罪之心證，基於無罪推定之原則，自應
    為被告無罪判決之諭知（最高法院92年台上字第128 號判例
    意旨參照）。
三、公訴意旨認被告庚○○、乙○○涉犯上開行使偽造私文書、
    使公務員登載不實等罪嫌，無非係以被告庚○○、乙○○於
    偵查中之供述、證人即告訴人丙○○○、余陳玉環、證人壬○○、己○○、戊○○、丁○○○、辛○○、陳原鴻於偵查
    中之證述、房屋納稅義務人變更申報書、遺產繼承分割協議
    書、分割繼承遺產標示、繼承系統表正本照片9 張、全國財
    產稅總歸戶財產查詢清單1 紙、97年2 月20日委任書正本、
    97年3 月20日同意書影本、97年5 月27日空白切結書影本、
    97年10月1 日空白切結書影本、被告庚○○戶籍謄本各1 份
    、財政部臺灣省南區國稅局恆春稽徵所97年12月25日南區國
    稅恆春一字第0970013044號函、財政部臺灣省南區國稅局遺
    產稅逾核課期間案件同意移轉證明書影本各1 份、屏東縣政
    府稅務局恆春分局98年2 月13日屏稅恆分壹字第0980631307
    、0980631357號函暨函附屏東縣房屋稅籍登記表、房屋稅98
    年課稅明細表等資料、台灣電力股份有限公司屏東區營業處
    98年1 月9 日D 屏東字第09712004491 號函暨函附申請過戶
    情形一覽表、過戶登記單等為其論罪依據。
四、訊據被告庚○○、乙○○堅決否認有何行使偽造私文書、使
    公務員登載不實之犯行，被告庚○○辯稱：我有跟我哥哥壬○○報告電錶的事情，變更稅籍證明是大家授權同意，97年
    5 月27日大家都在壬○○的辦公室同一天交付印鑑證明，大
    家都在那邊簽名、蓋章，壬○○當天去拿印鑑證明，我在他
    的辦公室等他，這是代書己○○作業的，我的兄弟姊妹都有
    同意把恆春的房子變更稅籍，他們有授權給我，有同意書，
    協議書他們都有看過，他們自己簽名、蓋章，證人都是說我
    用電錶騙取他們，我沒有偽造文書，這是代書作業的程序。
    我們都是事先聯絡好開會，97年3 月20日授權同意書給我，
    從電錶那些我都向壬○○報告，他說什麼都要給我，只差我
    沒有錄音，大家都有共識，說要拿什麼資料，哥哥的財產都
    是己○○做的，蓋章都是我哥哥、姐姐自己蓋，我不敢騙他
    們，他們都識字，我是國小畢業，我哥哥是法律系畢業，我
    都向他們報告，他們答應我才做，財產是祖先的，我很早就
    講確保每人一份，切結書是我哥哥打的字，他就改委任管理
    ，做好我送給己○○，大家都沒有問題；隔天己○○說97年
    5 月27日送給他，5 月28日己○○說沒有補到章要再拿回來
    給我哥哥他們，我哥哥、姐姐都非常清楚，我上去陳玉芬那
    邊補件，陳玉芬也清楚自己蓋，我沒有拿他們的印章，蓋好
    後陳玉芬先生與乙○○拿去郵局寄給己○○，時間是在28日
    ，過後我沒有去己○○那邊，他們都是事後反悔，欺負我不
    識字，我說他們有一份，那個房屋沒有所有權狀、土地，只
    有變更納稅義務人，我沒有要騙他們，這都是我付出，房屋
    是很舊，都是漏水，都是我跟乙○○整修，房屋很舊，水管
    都是乙○○跟我做的，做好了，我們沒有要求他們管理費，
    都是我們付出的比較多，沒有向他們要錢，我們房子並不是
    占為己用，他們都有一份，我沒有說我自己要的，我沒有跟
    他們搶，他們都可以自由進出房子等語。被告乙○○辯稱：
    我參與這件事情，是因為我太太的關係，我沒有犯意，也沒
    有犯行，檢察官依一造之詞，依職權、證據清單、待證事項
    、罪名起訴我偽造文書，也沒有傳喚我，起訴理由都是以電
    錶為名義騙取資料，我認為我沒有用電錶騙這些資料，他們
    都同意辦理房屋稅籍資料變更，檢察官指以電錶騙取證件是
    不對，我沒有請求調解，他們都是用恐嚇、威迫的，97年5
    月27日是大家共同簽署，交給代書，第二天代書告訴我們補
    稅文件漏掉，所以要補件97年5 月28日才去補件，97年5 月
    27日大家簽署完後，壬○○當天去領印鑑證明，不是要騙取
    電錶，25、26、27日大家講好過來，聲請印鑑證明有關機關
    可以查，所以印鑑證明、需求他們各說各話，他們製造不事
    實的事情等語。
五、經查：
(一)、被告庚○○之父陳明和於79年11月17日死亡，遺有四筆土地
    及坐落屏東縣恆春鎮○○路福東巷15號之未辦所有權第一次
    登記之房屋即系爭房屋，陳明和之繼承人有長女丙○○○、
    參女甲○○○、肆女戊○○、伍女辛○○、陸女丁○○○、
    長男壬○○與柒女庚○○等人，有戶籍謄本、繼承系統表、
    全國財產稅總歸戶財產查詢清單等在卷可按，此部分之事實
    堪以認定。又被告庚○○、乙○○2 人於97年5 月間先向證
    人己○○表示本件房屋要辦繼承過戶，己○○即交付第1 頁
    已套印好文字（文字至「中華民國  年  月  日」處）的遺
    產繼承分割協議書例稿，頁末黏貼空白、未書寫文字的十行
    紙及空白繼承系統表，於97年5 月27日在高雄市苓雅區○○○路1 號3 樓壬○○辦公室，丙○○○、甲○○○、壬○○
    、戊○○、丁○○○等人即在空白遺產繼承分割協議書、空
    白十行紙上簽名、蓋章，並蓋上騎縫章，並交付被告2 人印
    鑑證明，己○○遂依被告庚○○、乙○○之說法，在空白十
    行紙上書寫分割繼承遺產標示，並依戶籍謄本抄寫、繪製繼
    承系統表，辛○○部分則係遺產分割協議書、分割遺產標示
    、繼承系統表均由己○○填寫好後始蓋章，再由證人己○○
    持以向恆春稽徵所申報遺產稅、向恆春稅務分局申請納稅義
    務人變更，以為被告庚○○係系爭房屋所有權之表徵等情，
    業據證人己○○於偵訊中證述明確（97年度偵字第8371號卷
    第67-68 頁、第184-185 頁；98年度偵續字第67號卷第55-5
    7 頁）。證人己○○於本院審理中亦結證：遺產繼承分割協
    議書在97年5 月28日之前的文字是我的例稿，第一次把分割
    協議書交給庚○○時，在97年5 月28日以後到十行紙全部是
    空白的，只有前面例稿我有填字，後面分割繼承遺產標示是
    他們都蓋完章給我，我才填寫上去，我寫分割繼承遺產標示
    後面名字、住址、印章、身分證已經蓋好及填載好了等語（
    本院卷第159-160 頁），並有遺產繼承分割協議書、分割繼
    承遺產標示、繼承系統表、屏東縣政府稅務局恆春分局97年
    6 月11日屏稅恆分壹字第0970630978號函附之房屋納稅義務
    人使用情形變更及新改建異動申報書各一份在卷可按，此部
    分之事實亦堪認定。
(二)、上開遺產繼承分割協議書上之印章、簽名均係證人即告訴人
    丙○○○、甲○○○、證人戊○○、壬○○、辛○○、陳玉
    芬所蓋用及簽署，印鑑證明亦係丙○○○等人交付被告二人
    等情，亦據告訴人即證人丙○○○於偵查中證稱：簽名蓋章
    的時間忘了，是在高雄市○○路壬○○的會議廳簽名的；繼
    承系統表是我們簽完名後，乙○○及庚○○就拿一張空白的
    表格到壬○○住的地方，請我蓋章，章是乙○○叫我蓋的；
    騎縫章也是我們簽完名後，隔幾天乙○○、庚○○就拿一張
    有我們兄弟姐妹簽名的紙及一張空白的十行紙要我在上面他
    指示的地方蓋章等語（97年度偵字第8371號卷138 頁）；證
    人即告訴人甲○○○於偵訊中亦證稱：名字是我簽的，住址
    我不知道是誰寫的，印章是我拿著，乙○○跟我們說蓋這裏
    ，當時庚○○有在場，隔幾日後，乙○○與庚○○拿空白的
    表格，到我家請我蓋章，說要補蓋章才可以辦；騎縫章是那
    天乙○○、庚○○來我家找我蓋空白表格時，乙○○拿我的
    張去蓋的等語（97年度偵字第8371號卷第138-139 頁）；而
    證人戊○○於偵查中亦證稱：我有簽名、蓋章，但是當時這
    是一張空白的十行紙，是在高雄五福路壬○○台灣主權協會
    的一間辦公室簽的，當時也沒有分割遺產繼承標示、繼承系
    統表，而騎縫章、繼承系統表上的章是隔天在我五妹丁○○○高雄市○○路的家蓋的，這是乙○○、庚○○拿空白的紙
    給我蓋的，當時庚○○、乙○○二人叫我蓋，我就拿印章給
    他們蓋，當時我也沒有細想等語（97年度偵字第8371號第
    110-111 頁）；證人辛○○於偵查中證稱：我有簽名、蓋章
    ，但我簽名、蓋章時我沒有特別注意是什麼文件，庚○○在
    97年5 月份有拿文件到我高雄市三民區○○○路48號的店給
    我簽名，因為其他的兄弟姐妹開會我沒有參加，當時我很忙
    所以我沒有細看內容，騎縫章也是我蓋的等語（97年度偵字
    第8371號卷第132-133 頁）；證人壬○○於偵查中證稱：遺
    產繼承分割協議書是我簽名、蓋章，時間是在97年5 月27
    日在高雄市苓雅區○○○路1 號3 樓，當天庚○○給我簽時
    是空白的十行紙打開來是二張，前面的十行紙都沒有任何字
    ；97年5 月28日庚○○來找我，說還少了一份要申請的表格
    ，她拿繼承系統表來，我在繼承人上面蓋章等語（97年度偵
    字第8371號卷第71-73 頁）；證人戊○○於偵查中證稱稱：
    97年5 月27日我在場，遺產繼承分割協議書第二頁戊○○的
    字及印章都是我親為，當時第一頁十行紙都是空白的；97年
    5 月28日我住丁○○○的家，她到丁○○○的家，她說要補
    表格，我才不用再跑一次，我是相信她，我去上廁所，我拿
    印章交給她，我不知道她蓋在什麼表格上等語（97年度偵字
    第8371號卷第109-111 頁）；證人丁○○○於偵查中證稱：
    97年5 月27日我在場，遺產繼承分割協議書第二頁之丁○○○的字及印章都是我親為，但住址不是我寫的，當時第一頁
    十行紙都是空白的，並沒有遺產繼承分割協議書等字樣；97
    年5 月28日庚○○與乙○○下午四點半去我家，她說電表要
    補表格，叫我快蓋，要補27日漏蓋的，我將印章交給乙○○
    ，我就去切西瓜，我是相信她，我不知道他蓋什麼表格等語
    （97年度偵字第8371號卷第73-75 頁）。是堪認該繼承系統
    表、遺產繼承分割協議書上之簽名均係告訴人丙○○○等人
    親自簽名，該繼承系統表與遺產繼承分割協議書上之印章及
    遺產繼承分割協議書與分割繼承遺產標示之騎縫章亦均係證
    人丙○○○等人親自蓋章或授權被告庚○○及乙○○蓋章無
    疑。
(三)、告訴人丙○○○、甲○○○、證人壬○○、戊○○、丁○○○、辛○○等人於偵查中及本院審理中一再陳稱簽署上開遺
    產繼承分割協議書目的是要被告庚○○申請電表，讓其管理
    ，並非分割系爭房屋，亦非將系爭房屋全部由被告庚○○繼
    承云云。惟依臺灣電力公司內部營業規則第十三條之規定：
    「既設用電場所實際用電人如無法取得原用戶共同簽章申請
    過戶時，得於明示願承繼原用戶之用電權利與義務後，單獨
    簽章申請過戶，惟原用戶倘於單獨申請過戶後六個月內提出
    異議，本公司得取消其單獨過戶申請。」又電號00-00-0000
    -00-0 及電號00-00-0000-00-0 之用電戶名均為陳德定，後
    變更為庚○○，再變更為陳東煦，嗣因庚○○與陳東煦二人
    為用電戶名變更有所爭議，由台灣電力股份有限公司屏東區
    營業處取消單獨過戶申請，原用電戶名均回復為陳德定之名
    義等情，有台灣電力股份有限公司屏東區營業處98年1 月9
    日D 屏東字第09712004491 號函附之上開二戶電號申請過戶
    情形一覽表及相關資料影本附偵卷可按（97年度偵字第8371
    號卷第46-61 頁）。是倘被告庚○○及乙○○當初僅係欲過
    戶系爭房屋之電表，自可先行辦理過戶，不必大費周章，除
    請告訴人丙○○○及甲○○○攜私章在前揭涉及遺產分割繼
    承之文件上簽名蓋章外，再請告訴人丙○○○及於陳玉還另
    行交付告訴人丙○○○及甲○○○之印鑑證明予被告庚○○
    ，衡諸常情，並無辦理電表過戶需檢附印鑑證明及同意遺產
    分割證明文件之理，此亦與臺灣電力股份有限公司內部之營
    業規則不符。又由壬○○於97年2 月20日繕打之委任書記載
    略以：茲委任庚○○代表吾等兄姊為管理祖傳故居古厝座落
    屏東縣恆春鎮○○里○○路福東巷15號，並為電表之代理人
    等語，該委任書並由壬○○、丙○○○、余陳玉環、戊○○
    、辛○○、丁○○○、庚○○等七人蓋章，是電表用電戶名
    義變更為庚○○乙事，早於97年2 月20日壬○○等七人書立
    上開委任書時即已約定，顯無須再於97年5 月28日再立本件
    之遺產繼承分割協議書之必要。又己○○交付庚○○、乙○○之遺產繼承分割協議書第1 頁已套印好文字（文字至「中
    華民國  年  月  日」處），頁末黏貼空白、未書寫文字的
    十行紙及空白繼承系統表，於97年5 月27日在高雄市苓雅區
    ○○○路1 號3 樓壬○○辦公室，丙○○○、甲○○○、壬○○、戊○○、丁○○○等人即在空白遺產繼承分割協議書
    、空白十行紙上簽名、蓋章，並蓋上騎縫章，並交付被告2
    人印鑑證明等事實，業如前述，證人丁○○○係初中畢業、
    壬○○係台灣大學法律系畢業、政治大學教育研究所、戊○○係屏東高農畢業、辛○○係三信高商畢業、丙○○○及余
    陳玉環均係小學畢業，分別據上開證人於偵查中陳述明確，
    並有丙○○○、余陳玉環之原始戶籍謄本在審卷可按（本院
    卷89頁）。證人壬○○等六人均非不識字之人，況壬○○係
    法律系畢業，其等在遺產繼承分割協議書之空白例稿上簽名
    、蓋用印鑑章，並交付印鑑證明，如此慎重行事，應知簽署
    上開遺產繼承分割協議書係分割遺產協議之用，而非僅在系
    爭房屋電表過戶之用甚明，其等所稱簽署上開遺產繼承分割
    協議書係為變更電表名義云云，與上開事實不符，顯不足採
    信。又證人壬○○等六人與被告庚○○均為陳明和之繼承人
    ，就系爭房屋俱為有利害關係之人，其六人不利於被告庚○○、乙○○之證述，已難遽採為不利於被告二人之認定，且
    辛○○於本院審理中結證：我有在遺產繼承分割協議書蓋章
    ，我記得在九十七年三月二十日她跟我說電表的問題，及祖
    產讓她管理，她一個人比較好管理，她比較閒，而且她也很
    負責，那時候分割協議書內容已經寫好，分割繼承遺產標示
    騎縫章後面有字，我看到是有寫，我說大家都蓋，我最後一
    個蓋章，我印章拿給她蓋，內容寫什麼我不是很清楚，但是
    有密密麻麻，我父親留下的房屋全部由庚○○取得管理，取
    得我有看到。分割繼承遺產標示，當時這一段有寫，但寫什
    麼我沒有看清楚，我看大哥全部都蓋章，所以我就蓋章，還
    有陳玉芬提醒我，我就蓋一蓋，他們有開會，只有我沒有參
    加，結論我沒有聽到，但是系爭房屋由庚○○管理，我的權
    益沒有放棄等語（本院卷56-57 頁）。依辛○○之證述  其
    簽署本件遺產繼承分割協議書時，尚有陳玉芬在場，且當時
    分割繼承遺產標示已書寫完畢，則至少有辛○○與陳玉芬知
    悉該遺產繼承分割協議書即係約定系爭房屋由被告庚○○取
    得全部。再參以被告庚○○曾於97年3 月20日提出同意書，
    由壬○○等六人簽名，其上記載略以：本人（指庚○○）願
    代表兄姊承取父親陳明和應有的祖產權益，…，茲同意庚○○代表陳家致對外全權處理無訛等語，有同意書一紙在偵卷
    可按（97年度偵字第8371號卷第156 頁），是壬○○等人亦
    同意由被告庚○○全權處理系爭房屋。又本件遺產繼承分割
    協議書後面之空白之十行紙係事先黏貼於遺產繼承分割協議
    書之背面，且業已在二份文件之騎縫處均蓋上告訴人丙○○○及甲○○○、壬○○、丁○○○、戊○○、辛○○等人之
    印鑑，用以證明遺產繼承分割協議書及分割遺產繼承標示均
    為不可分離而互為一體之證明文件，是告訴人丙○○○、甲○○○、壬○○、丁○○○、戊○○、辛○○等人既係出於
    自由意志在上開涉及系爭房屋繼承之相關文件上簽名、蓋章
    ，並交付印鑑證明，應存有授權被告庚○○事後在該空白之
    十行紙上，指示第三人填寫涉及該次協議遺產繼承分割標的
    物之真意，此亦可從該遺產繼承分割協議書中載有「依照末
    載標示分割繼承」等字眼得以交互參證，則被告庚○○及乙○○事後指示代書己○○在遺產繼承分割協議書後之空白十
    行紙上完成分割遺產繼承標示之文件後，進而持繼承系統表
    、遺產繼承分割協議書及分割繼承遺產標示等文件向恆春稅
    務分局辦理變更房屋稅納稅義務人，即無涉及刑法上行使偽
    造私文書及使公務員登載不實罪可言。
(四)、被告庚○○與壬○○等七人之被繼承人陳明和，除遺有系爭
    房屋外，尚遺有坐落屏東縣恆春鎮○○○段上大平頂小段99
    地號（所有權應有部分二十七分之一) 、99之3 地號（所有
    權應有部分二十七分之一) 、115 之2 號（所有權應有部分
    三分之一) 、坐落屏東縣車城鄉○○段184 之3 地號等四筆
    土地，有全國財產稅總歸戶財產查詢清單一份在偵卷可按（
    97年度偵字第8371號卷第256 頁），其中上開大平頂小段
    115 之2 地號土地，陳明和之持分面積達1551.98 平方公尺
    ，而系爭房屋之現值僅新台幣（以下同）42,000元，亦有屏
    東縣政府稅務局房屋稅籍證明書一紙附偵卷可按（97年度偵
    字第8371號卷第256 頁），與上開四筆土地相較，系爭房屋
    價值顯然不高，況系爭房屋係未辦理所有權第一次登記之不
    動產，依民法第759 條規定固於登記前依繼承之規定取得該
    物權，然應經登記，始得處分其物權，系爭房屋既係屬年代
    久遠之祖厝，未辦理所有權第一次登記，將來顯然亦難以經
    辦理登記後而處分其物權，其交易價值亦屬不高，被告庚○○、乙○○二人若欲藉由偽造遺產繼承分割協議書之手段，
    何以遺產繼承分割協議書後面所載之分割繼承遺產標示僅記
    載系爭房屋全部由庚○○取得全部，而不及於陳明和所遺留
    之其他四筆土地，是該遺產繼承分割協議書上之分割繼承遺
    產標示，顯係出於其餘之繼承人即丙○○○、甲○○○、壬○○、丁○○○、戊○○、辛○○等六人之授權，被告辛○○及乙○○應無行使偽造私文書及使公務員登載不實之犯意
    。
六、綜上所述，被告庚○○、乙○○雖持上開已蓋妥陳明和之所
    有繼承人之印鑑章及簽名之遺產繼承分割協議書、印鑑證明
    、繼承系統表、戶籍謄本等文件委由己○○代向恆春務分局
    申請將系爭房屋納稅義務人變更為庚○○之名義等事實，然
    上開遺產繼承分割協議書既已由壬○○等六人簽名、蓋用印
    鑑章，並出具印鑑證明，應存有授權被告庚○○事後在該空
    白之十行紙上，指示第三人填寫涉及該次協議遺產繼承分割
    標的物之真意，又證人壬○○等人之證述內容復有疑義，且
    與被告庚○○同係繼承系爭房屋之利害關係人，非無事前同
    意，事後反悔之可能，自難僅憑告訴人丙○○○、甲○○○
    、證人壬○○、戊○○、丁○○○、辛○○之證述而遽認被
    告庚○○、乙○○逾越授權範圍，而有行使偽造私文書及使
    公務員登載不實之情。是就公訴人所指被告之行使偽造私文
    書及使公務員登載不實之犯行，所為訴訟上之證明，尚未達
    到通常一般之人均不會有任何懷疑，而得確信被告庚○○、
    乙○○犯行之真實程度，自無從說服本院形成有罪之心證。
    此外，復查無其他積極證據足認被告確有公訴人所指前揭犯
    行，被告之犯罪尚屬不能證明，基於無罪推定之原則，即應
    為被告無罪之諭知。
據上論斷，應依刑事訴訟法第301 條第1 項，判決如主文。
本案經檢察官劉昀到庭執行職務。
中    華    民    國    99    年    9     月    1     日
                  刑事第一庭  審判長  法  官  潘正屏
                                      法  官  黃紀錄
                                      法  官  涂裕洪
蓉以上正本證明與原本無異。
如不服本判決應於收受送達後10日內向本院提出上訴書狀，並應
敘述具體理由；如未敘述上訴理由者，應於上訴期間屆滿後20日
內向本院補提理由書（均須按他造當事人之人數附繕本）「切勿
逕送上級法院」。
中    華    民    國    99    年    9     月    1     日
                                      書記官  卓春成

司法院資訊處製作；財團法人民間司法改革基金會備份。
